台灣屏東地方法院刑事判決　　　　　　　　　　　　　　九十一年度易字第一六號
　　公　訴　人　臺灣屏東地方法院檢察署檢察官
　　被　　　告　乙○○
　　　　　　　　丙○○
右列被告因傷害等案件，經檢察官提起公訴（九十年度偵字第五五一二、七０四一號
），本院判決如左：
    主  文
乙○○被訴毀損部分無罪。
丙○○、乙○○被訴傷害部分公訴不受理。
    理  由
壹、無罪部分：
一、公訴意旨略以：被告乙○○於九十年三月十三日晚上七時五十五分許，在上開丙○○之美髮店內，與告訴人丙○○發生爭執、彼此互毆成傷，被告遂以丙○○店
    內方桌、擺設之彌勒佛像丟擲丙○○，致該方桌桌腳毀損、佛像破碎，均足以生
    損害於丙○○，因認被告乙○○涉有刑法第三百五十四條之毀損一般物品罪嫌。
二、按犯罪事實應依證據認定之，無證據不得推定其犯罪事實。又不能證明被告犯罪
    者，應諭知無罪之判決，刑事訴訟法第一百五十四條、第三百零一條第一項分別
    定有明文。次按事實之認定，應憑證據，如未能發現相當證據，或證據不足以證
    明，自不能以推測或擬制之方法，為裁判基礎。另認定犯罪事實所憑之證據，雖
    不以直接證據為限，間接證據亦包括在內，然而無論直接或間接證據，其為訴訟
    上之證明，須於通常一般之人不致有所懷疑，而得確信其為真實之程度者，始得
    據為有罪之認定，倘其證明尚未達到此一程度，而有合理之懷疑存在時，即無從
    為有罪之認定（最高法院四十年台上字第八十六號、七十六年台上字第四九八六
    號判例意旨參照）。再按告訴人之告訴，係以使被告受刑事訴追為目的，是其陳
    述是否與事實相符，仍應調查其他證據以資審認（最高法院五十二年度台上字第
    一三００號判例意旨參照）。
三、本件公訴人認被告乙○○涉有毀損一般物品罪嫌，無非以證人即將告訴人送醫急
    救之李武男證述告訴人美髮店內物品毀損破裂散落地面乙節，以及告訴人丙○○
    所受傷害顯曾遭受物品撞擊所致為其論罪之依據。訊據被告乙○○堅詞否認有何
    毀損犯行，辯稱：伊並無拿東西砸丙○○，我們只是拉扯，佛像是拉扯時摔壞等
    語。經查：
    (一)案發時店內僅有被告及告訴人二人在場乙節，業據其等自承在卷；而證人李武
      男到場時，前開二人已打完架，店內物品已遭毀損，證人甲○○到場時，已無
      人在場等情，此亦據渠等證述屬實，是案發當時除被告與告訴人外，並無他人
      目睹實情，方桌及佛像究係如何遭毀損，即難以證人等於事後所見店內情況，
      遽而推論係被告故意砸毀所致。
    (二)被告與告訴人在店內櫃臺旁打架等情，業據其等供述在卷，而該彌勒佛像碎片
      係散落在店內櫃臺附近，此據證人甲○○證述明確，衡情在互毆情況下，雙方
      因互毆而扭打成一團，彌勒佛像又在櫃臺旁邊，因渠等互毆時不小心推落而毀
      損，非無可能，是無積極證據證明被告蓄意砸毀佛像之行為。
    (三)再依告訴人所受傷勢而論，其自述遭被告以彌勒佛像丟擲胸部造成，惟由其所
      提供之診斷證明書關於胸部傷勢僅載：前胸部重症挫傷瘀腫。惟查，挫傷造成
      原因通常以「鈍器」直角作用於皮膚，因打擊、撞擊或以手指壓迫皮膚，使皮
      膚下的組織斷裂而皮膚無破損；挫傷之特徵為血液滲入皮膚組織，是以拳頭互
      毆或以鈍器攻擊均可能造成挫傷，此為本院基於審判職務上所已知之事實。故
      告訴人胸部所受傷害，究係因被告丟擲彌勒佛像所致，或因徒手毆打所致，尚
      無法斷定，從而彌勒佛像是否確係因被告丟擲告訴人而摔壞，容有合理之懷疑
      存在。
    (四)又方桌是否亦遭被告毀損乙節，訊之證人甲○○亦證稱並未注意到桌子毀損情
      況，復無照片加以證明，此部分僅有告訴人之指訴而別無其他佐證，尚難遽論
      方桌已毀損，且為被告所造成。
四、綜上所述，本案告訴人指訴被告故意毀損其方桌及彌勒佛像乙節，因有前開原因
    而不能使本院產生確切心證，此外，又查無其他積極證據足資證明確係被告所為
    或被告出於故意所為，參諸前引法條及判例說明，既無積極證據足認被告係故意
    毀損，自應為無罪之諭知。
貳、不受理部分：
一、公訴意旨略以：被告乙○○、丙○○二人於民國（下同）九十年三月十三日晚上
    七時五十五分許，在丙○○位於屏東縣萬丹鄉○○村○○街六巷一號之美髮店內
    ，因收取互助會會款細故發生爭執，二人均基於傷害人身體之故意，彼此互毆成
    傷，使丙○○因而受有左頸部、上唇部挫傷瘀腫、左臉部挫傷瘀腫、左手肘部、
    右手肘部挫裂傷、前胸部挫傷瘀腫、左顳骨挫傷瘀腫之傷害；乙○○因而受有前
    額部、鼻部、左上唇部、左下唇部、左耳部抓傷、左眼眶部抓傷並皮下血腫之傷
    害，因認二人涉有刑法第二百七十七條第一項之普通傷害罪嫌。
二、按告訴乃論之罪，告訴人於第一審辯論終結前，得撤回其告訴；又告訴經撤回者
    ，法院應諭知不受理之判決，刑事訴訟法第二百三十八條第一項，及第三百零三
    條第三款定有明文。
三、本件被告乙○○、丙○○因傷害案件，經檢察官提起公訴，認被告等係犯刑法第
    二百七十七條第一項之普通傷害罪嫌，依同法第二百八十七條之規定，須告訴乃
    論。茲據告訴人乙○○及丙○○於本院審理中，當庭表示撤回告訴，有本院九十
    一年二月六日訊問筆錄在卷可稽，揆諸前開說明，應為不受理之諭知。
據上論斷，應依刑事訴訟法第三百零一條第一項、第三百零三條第三項，判決如主文
。
本案經檢察官郭俊男到庭執行職務。
中      華      民      國    九十一    年      四      月      八      日
                                    台灣屏東地方法院刑事第一庭
                                        審判長法  官潘正屏
                                              法  官  林世民
                                              法  官  楊中琪
右正本證明與原本無異。
如不服本判決應於收受本判決送達後十日內向本院提出上訴書狀，其未敘述上訴理由
者，並得於提起上訴後十日內向本院補提理由書狀（均須按他造當事人之人數附繕本
 ）「切勿逕送上級法院」
                                                書記官   謝博興
中    華    民    國     九十一      年      四      月       十      日
